臺灣新竹地方法院民事判決　　　　　　 100年度審訴字第89號
原　　　告　國防部
法定代理人　高華柱
訴訟代理人　陳玫瑰律師
被　　　告　苗平東
　　　　　　葛星煜
上一人
訴訟代理人　葛魯東
上列當事人間給付買賣價金事件，本院於民國100年7月20日辯論
終結，判決如下：
    主  文
被告應分別給付原告如附表一所示金額，及自如附表一所載之利
息起算日起至清償日止，按年息百分之五計算之利息。
訴訟費用由被告苗平東負擔百分之三十六，餘由被告葛星煜負擔
。
本判決於原告分別以附表三所示之金額為被告供擔保後，得假執
行。
    事實及理由
甲、程序方面
一、按原告於判決確定前，得撤回訴之全部或一部。但被告已為
    本案之言詞辯論者，應得其同意；訴之撤回，係以書狀撤回
    者，自撤回書狀送達之日起10日內未提出異議者，視為同意
    撤回，民事訴訟法第262條第1項、第4項後段分別定有明文
    。經查，原告原對被告孫蔡錦、劉自才、劉建平等人起訴請
    求給付買賣價金，後因上開等人繳納買賣價金，原告遂於民
    國100年6月8日具狀撤回上開等人之起訴，且上開等人或未
    於言詞辯論期日到場辯論，或未於收受撤回書狀送達之日起
    10 日內提出異議，有該撤回書狀及送達證書在卷可按，揆
    諸上揭法條，原告對上開等人所為訴之撤回，程序上並無不
    合，應予准許，合先敘明。
二、本件被告田生祿於原告起訴前死亡，自無當事人能力且屬無
    從補正，已另裁定駁回之，附此敘明。
乙、實體方面
一、原告起訴主張：原告為執行國軍老舊眷村改建職務，依據國
    軍老舊眷村改建條例辦理眷村改建興建住宅社區配售予原眷
    戶，而被告等人為原告列管有案之國軍老舊眷村之原眷戶，
    依國軍老舊眷村改建條例第20條第1項規定，被告等人享有
    補助購宅款之權益，且被告等人亦得依國軍老舊眷村改建條
    例第20條第4項規定申請自費增加住宅坪型；嗣後新竹市第
    一新村完工後，被告等人於94年間向原告申請購買如附表二
    所示房地，經依據國軍老舊眷村改建條例第20條暨施行細則
    第18條第1項規定計算，被告等人所購房地之買賣價金及補
    助款如附表二所示金額，且被告等人並與原告訂立國防部辦
    理國軍老舊眷村改建興建住宅社區房地買賣契約書（下稱系
    爭契約），該契約第5條亦約定補助購宅款之金額直接抵充
    房地價款外，被告等人應負擔其餘不足部分，而原告復將附
    表二所示房地所有權移轉登記於被告等人名下。詎被告等人
    就其等應自行負擔之房地買賣價金（含自費增加住宅坪型部
    分金額），僅清償部分價金，且未給付其等依法申請自費增
    坪部分之價金，迄今仍積欠如附表一所示金額之買賣價金，
    為此，爰依兩造簽訂之系爭契約第5條約定及買賣之法律關
    係提起本件訴訟，並聲明：被告應分別給付原告如附表一所
    示金額，及自起訴狀繕本送達翌日起至清償日止，按年息百
    分之5計算之利息；訴訟費用由被告負擔；願供擔保，請准
    宣告假執行。
二、被告方面：
（一）被告苗平東則以房地坪數雖有增加，但原告先前賣地已獲
      有許多利益，佔了許多便宜，先前獲得之利益應予以歸還
      等語置辯，拒絕原告之請求。
（二）被告葛星煜則以其之官階所配給坪數太少，且其仍須多付
      4 坪之金額，並不合理；倘需給付，亦需分期，方有能力
      償還等語置辯，拒絕原告之請求。
三、法院之判斷：
（一）原告主張被告等人向其購買房地，至今仍有如附表一所示
      金額未為給付之事實，業據其提與所述相符之國防部辦理
      國軍老舊眷村改建興建住宅社區房地買賣契約書3份、建
      物登記電子謄本3份為證，而被告苗平東、葛星煜亦不爭
      執其等仍未完全給付買賣價金，堪認原告前開主張為真。
      至被告苗平東雖稱原告佔有許多便宜，先前賣地之獲利應
      予以歸還部分，惟此乃被告苗平東得否對原告另為請求，
      然此究與本案無涉，尚無從據此作為拒絕向原告償還買賣
      價金之理由。又被告葛星煜希望分期償還買賣價金，惟未
      據原告表明同意，而此亦係原告權利行使範圍，應由兩造
      協商解決，本院無法強迫原告同意，且亦無從解免被告應
      負之償還責任。
（二）按買受人對於出賣人，有交付約定價金及受領標的物之義
      務；應付利息之債務，其利率未經約定，亦無法律可據者
      ，週年利率為百分之5，民法第367條、第205條分別定有
      明文。經查，被告等人尚有如附表一所示買賣價金未為給
      付，已如上述，則原告依兩造訂立之系爭契約第5條及買
      賣之法律關係，請求被告應分別給付如附表一所示之買賣
      價金，及自起訴狀繕本送達翌日即附表一所示利息起算日
      起至清償日止，按年息百分之5計算之利息，洵屬有據，
      應予准許。
四、本件原告陳明願供擔保，聲請宣告假執行，經核並無不合，
    爰酌定如主文第三項所示擔保金額准許之。
五、本件事證已臻明確，兩造其餘攻擊防禦方法，經核與本判決
    結果不生影響，爰不一一論敘，併此敘明。
六、據上論結，本件原告之訴為有理由，依民事訴訟法第78 條
    、第85條第1項但書、第390條第2項，判決如主文。
中    華    民    國   100    年    8     月    3    日
                  民事第一庭    法      官  林南薰
以上正本係照原本作成。
如對本判決上訴，須於判決送達後 20 日內向本院提出上訴狀。
如委任律師提起上訴者，應一併繳納上訴審裁判費。
中    華    民    國   100    年    8     月    3    日
                                書記官  陳怡芳
附表一：
┌──┬───┬─────┬──────┐
│編號│姓  名│應給付金額│利息起算日  │
│    │      │（新臺幣）│            │
├──┼───┼─────┼──────┤
│001 │苗平東│260,001元 │100年4月7日 │
├──┼───┼─────┼──────┤
│002 │葛星煜│464,931元 │100年4月7日 │
└──┴───┴─────┴──────┘
附表二：
┌──┬───┬───────────────┬─────┬─────┐
│編號│姓  名│房      地     坐      落     │ 房地總價 │ 補助款項 │
│    │      │（門牌號碼及坐落土地地號）    │（新臺幣）│（新臺幣）│
├──┼───┼───────────────┼─────┼─────┤
│001 │苗平東│新竹市○○路○段190巷19號5樓  │3,878,355 │2,895,838 │
│    │      │（新竹市○○段1127-7地號）    │元        │元        │
├──┼───┼───────────────┼─────┼─────┤
│002 │葛星煜│新竹市○○路73巷72號9樓       │3,902,993 │2,755,053 │
│    │      │（新竹市○○段1141地號）      │元        │元        │
└──┴───┴───────────────┴─────┴─────┘
附表三：
┌──┬───┬─────────┐
│編號│姓  名│原告應供擔保之金額│
│    │      │    （新臺幣）    │
├──┼───┼─────────┤
│001 │苗平東│   87,000元       │
├──┼───┼─────────┤
│002 │葛星煜│  155,000元       │
└──┴───┴─────────┘